【裁判字號】    97,訴緝,63
【裁判日期】    970411
【裁判案由】    毒品危害防制條例
【裁判全文】
臺灣高雄地方法院刑事判決              97年度訴緝字第63號
公  訴  人  臺灣高雄地方法院檢察署檢察官
被      告  乙○○
上列被告因毒品危害防制條例案件，經檢察官提起公訴（96年度
毒偵字第8059號），被告於本院準備程序中為有罪陳述，經合議
庭裁定由受命法官依簡式審判程序獨任審理，本院判決如下：
    主  文
乙○○施用第一級毒品，累犯，處有期徒刑捌月；扣案之海洛因
壹包（驗後淨重壹點零玖公克、空包裝重零點貳捌公克），沒收
銷燬之。又施用第二級毒品，累犯，處有期徒刑肆月。應執行有
期徒刑拾壹月，扣案之海洛因壹包（驗後淨重壹點零玖公克、空
包裝重零點貳捌公克），沒收銷燬之。
    事  實
一、乙○○前因施用毒品案件，經本院以94年度毒聲字第3051號
    裁定送觀察、勒戒後，認無繼續施用傾向，於民國95年2 月
    7 日觀察、勒戒執行完畢釋放，並經台灣高雄地方法院檢察
    署檢察官於95年2 月6 日以95年度毒偵字第711 號為不起訴
    處分確定；復因施用毒品案件，經本院以95年度訴字第3103
    號判處有期徒刑8 月、4 月，應執行有期徒刑11月確定，嗣
    經本院96年度聲減字第2283號裁處減刑定應執行有期徒刑5
    月又15日確定，甫於96年7 月27日因徒刑易科罰金執行完畢
    。詎猶不知戒絕毒癮，明知甲基安非他命及海洛因分別係毒
    品危害防制條例第2 條第2 項第2 款及第1 款所分別明定之
    第二級毒品及第一級毒品，不得持有、施用，竟於觀察、勒
    戒執行完畢釋放後5 年內，仍基於施用第二級毒品甲基安非
    他命之犯意，於96年8 月26日上午8 、9 時許，在高雄市○
    ○路夜市附近門牌號碼不詳之租屋處內，以將甲基安非他命
    放置於玻璃球內點火燒烤吸食煙氣之方式，施用甲基安非他
    命1 次；又於同日中午某時許，另基於施用第一級毒品海洛
    因之犯意，在上開處所，以將海洛因摻入香菸內吸食之方式
    ，施用海洛因1 次，嗣為警於96年8 月27日凌晨2 時30分許
    在高雄市○○區○○路與河南路口查獲，同時扣得第一級毒
    品海洛因（驗後淨重1.09公克），並徵得其同意後採集尿液
    送驗，結果呈嗎啡及甲基安非他命陽性反應，始悉上情。
二、案經高雄市政府警察局保安大隊報請臺灣高雄地方法院檢察
    署檢察官偵查起訴。
    理  由
一、本件被告乙○○所犯係死刑、無期徒刑、最輕本刑為3 年以
    上有期徒刑以外之罪，其於準備程序中就被訴事實為有罪之
    陳述，經法官告知簡式審判程序之旨，並聽取公訴人及被告
    之意見後，認為適宜由受命法官獨任進行簡式審判程序，依
    刑事訴訟法第273 條之1 第1 項規定，裁定由受命法官獨任
    進行審判程序，合先敘明。
二、上揭事實，業據被告於本院審理時供承不諱，且被告於96年
    8 月27日凌晨3 時40分許，為警查獲後所採集之尿液，經送
    請高雄市立凱旋醫院，以酵素免疫法 (EIA)及氣相層析質譜
    法(GC/MS) 方法檢驗結果，呈嗎啡及甲基安非他命陽性反應
    ，此有該醫院96年9 月10日濫用藥物尿液檢驗報告及毒品案
    件嫌疑人尿液代碼與姓名對照表各1 紙附卷可稽（見偵卷第
    22 、23 頁），至扣得之白色粉末1 包，經送請法務部調查
    局檢驗結果認該等白色粉末含海洛因成分（驗後淨重1.09公
    克、空包裝袋0.28公克），此有法務部調查局96年9 月23日
    鑑定書1 紙在卷可參（見本院96年度訴字第3977號卷第19頁
    ）。是被告之任意性自白核與事實相符，洵堪採為論罪科刑
    之依據。本案事證明確，被告上開施用毒品犯行，堪以認定
    。
三、按觀察、勒戒或強制戒治執行完畢釋放後，5 年內再犯毒品
    危害防制條例第10條施用毒品之罪者，應依法追訴，毒品危
    害防制條例第23條第2 項定有明文。本件被告因施用毒品案
    件，經本院以94年度毒聲字第3051號裁定送觀察、勒戒後，
    認無繼續施用傾向，於95年2 月7 日觀察、勒戒執行完畢釋
    放，並經台灣高雄地方法院檢察署檢察官以95年度毒偵字第
    711 號為不起訴處分確定乙節，此有臺灣高等法院被告前案
    紀錄表1 份在卷可參，是被告於觀察、勒戒執行完畢釋放後
    ，5 年內再犯本件施用毒品罪行，依前開法條之規定，應依
    法追訴，本院就被告本件施用毒品犯行，自得依法論罪科刑
    。
四、核被告所為施用第一級毒品海洛因及第二級毒品甲基安非他
    命之行為，係犯毒品危害防制條例第10條第1 項之施用第一
    級毒品海洛因罪及同條第2 項之施用第二級毒品甲基安非他
    命罪。其持有海洛因及甲基安非他命之低度行為，分別為施
    用海洛因及甲基安非他命之高度行為所吸收，不另論罪。又
    被告所犯施用海洛因及甲基安非他命之犯行，犯意各別，罪
    名有異，構成要件不同，應予分論併罰。又被告有如上事實
    欄所述前科事實，有前開臺灣高等法院被告前案紀錄表1份
    在卷可查，其受有期徒刑之執行完畢後，5 年以內故意再犯
    本案2 件有期徒刑以上之罪，均為累犯，均應依刑法第47
    條第1 項之規定加重其刑。爰審酌被告前有施用毒品之不良
    素行，歷經觀察、勒戒及施以刑罰後，仍未能徹底戒絕毒品
    ，顯見其意志不堅，本不宜寬貸，惟念其施用毒品乃自戕一
    己之身體健康，並未害及他人，且犯後尚知能坦承犯行等一
    切情狀，分別量處如主文所示之刑，並定其應執行之刑。
五、查本件扣案之白色粉末1 包，經送驗結果，含海洛因成分，
    業如前述，其包裝袋顯留有該毒品之殘渣，而與其上殘留之
    毒品，衡情已難以分析剝離，亦無析離實益，當應整體視為
    毒品，不問屬於犯人與否，應依毒品危害防制條例第18條第
    1 項前段之規定宣告沒收銷燬之；至送鑑耗損之海洛因既已
    滅失，自無庸再予宣告沒收銷燬之必要。
據上論斷，應依刑事訴訟法第273 條之1 第1 項、第284 條之1
、第299 條第1 項前段，毒品危害防制條例第10條第1 項、第2
項、第18條第1 項，刑法第11條、第47條第1 項、第51條第5 款
，判決如主文。
本案經檢察官甲○○到庭執行職務。
中    華    民    國    97    年    4     月    11    日
                  刑事第十二庭  法  官  葉文博
以上正本證明與原本無異。
如不服本判決應於收受本判決後10日內向本院提出上訴書狀，並
應敘述具體理由，如未敘述上訴理由者，應於上訴期間屆滿後20
日內補提理由書狀於本院（均須按他造當事人之人數附繕本）「
切勿逕送上級法院」。
中    華    民    國    97    年    4     月    11    日
                                書記官  李柏親
附錄本判決論罪法條全文：
毒品危害防制條例第10條：
施用第一級毒品者，處6月以上5年以下有期徒刑。
施用第二級毒品者，處3年以下有期徒刑。


司法院資訊處製作；財團法人民間司法改革基金會備份。
